RENATA FERNANDES DE FRANÇA CARNEIRO

(41) 99847-3182 ◆ renatactba@hotmail.com

https://www.linkedin.com/in/renatafernandesctba/ https://github.com/renataFFC

OBJETIVO

Eu sou uma profissional em transição de carreira e minhas experiências na área de Gestão de Pessoas me permitem desenvolver diversas qualidades pessoais como comunicação, visão estrátegica, gestão de trabalho em equipe, análise crítica e resolução de problemas. Me considero ágil e consistente em aprender uma nova tecnologia e alta adaptabilidade às mudanças, pronta para superar qualquer desafio!

HISTÓRICO PROFISSIONAL

Desenvolvedor Front-End, 08/2022 – Atual

Freelance

Desenvolvimento de projetos, utilizando techs como HTML,CSS, JavaScrit,React, Git, VSCODE, SQL, MYSQL e Consumo de API

Recruiter, 08/2021 – Início

Revelo - Campina Grande do Sul, Paraná

 Alinhamento do perfil da vaga solicitada com Gerências e área Técnica, Hunting na busca de profissionais de TI (DevOps, Developers, Programmers, Engineers e Architects) com trabalho em rede, busca continua de candidatos para vagas em potencia, entrevistas de triagem para identificar pessoas qualificadas

Analista de RH, 01/2016 – 09/2021

Divisystem Materiais e Serviços Ltda

- Gerenciamento de equipe de Recursos Humanos e desenvolvimento de políticas e práticas de RH
- Criação de treinamentos e programas de desenvolvimento de funcionários
- Gerenciamento de projetos de implementação de software de RH
- Coordenar com departamentos de outros setores da empresa para alinhar políticas e práticas em toda a empresa
- Responsavel pela execução e controle dos processos de departamento pessoal(Folha de Pgto, Férias e demais atividades).

Analista de RH. 11/2004 – 12/2014

Graciosa Country Club

- Implantação e automatização dos processos de de Folha de Pagamento
- Toda a Rotina de Departamento Pessoal, Folha de pagamento, ponto, registro de funcionários, benefícios, férias, décimo, rescisão, audiências, SEFIP/GFIP, RAIS, DIRF, E-Social, Gestão de Cursos, Gestão e Acompanhamento da Medicina e segurança do trabalho, atendimento aos colaboradores e suporte as gerências e diretoria

Analista de Negócio, 04/2004 – 11/2004

Arteche do Brasil, EDC Equipamentos S/A

• Suporte técnico aos usuários nos sistemas (Bann, Benner, BO), Implantação e treinamento de novos sistemas, e apoia ao departamento de Infra

Suporte Técnico, 12/1999 – 04/2004

REJ Informática Ltda

- Nível IV
- Suporte técnico e consultoria nos sistemas de Gestão de Pessoas Senior Sistemas (Rubi e Ronda, PPP), Suporte e consultoria a sistemas de informações sociais (Sefip,Caged,Rais,Dirf), Atendimento aos clientes via telefone, e-mail, on-line(skype)

Formação acadêmica

Graduação: Desenvolvimento Mobile, Esperado em 12/2024

UNIVERDADE POSITIVO - CURITIBA,PR

Tecnologia em Processamento de Dados, 05/2006 **Faculdades Santa Cruz** - Curitiba-Pr

Habilidades e competências -

- Habilidade em liderança e gestão de equipe
- Fortes habilidades analíticas e de resolução de problemas
- Dinamismo para execução de múltiplas tarefas
- Capacidade de planejamento e organização para o cumprimento de prazos
- Conhecimento em tecnologias de desenvolvimento (HTML, CSS, JavaScript, SQL, ReactJS,Git, VSCODE)
- Proatividade e iniciativa para resolução de problemas
- Disposição para o aprendizado e aprimoramento contínuos

Certificações

- FullStack Develloper Junior, 05/2022 StartSe University
- Bootcamp Avanade Decola Tech Dio, 2022
- Bootcamp Inter Frontend Developer –, 2022
- Formação em Desenvolvimento de Sistemas- Devaria Verzel Soluções em Sistemas Ltda -cursando -03/2024